【裁判字號】    98,訴,222
【裁判日期】    980409
【裁判案由】    違反毒品危害防制條例
【裁判全文】
臺灣雲林地方法院刑事判決               98年度訴字第222號
公  訴  人  臺灣雲林地方法院檢察署檢察官
被      告  甲○○
                      號
                    （另案於臺灣雲林第二監獄執行中）
上列被告因違反毒品危害防制條例案件，經檢察官提起公訴（98
年度毒偵字第69號），被告於準備程序中就被訴事實為有罪之陳
述，本院改依簡式審判程序審理，判決如下：
    主  文
甲○○施用第一級毒品，累犯，處有期徒刑壹年貳月。
    犯罪事實
一、甲○○前因施用毒品案件經觀察、勒戒後，認有繼續施用毒
    品之傾向，經送入戒治處所強制戒治，於民國89年4 月12
    日戒治期滿釋放，並由臺灣雲林地方法院檢察署檢察官於89
    年4 月8 日，以89年度戒毒偵字第29號為不起訴處分確定。
    (一)因施用第一級、第二級毒品案件，經本院以93年度訴字第
    363 號分別判處有期徒刑8 月、5 月，應執行有期徒刑1 年
    確定。(二)因持有毒品案件，經臺灣高等法院臺南分院以94年
    度上訴字第609 號判處有期徒刑1 年6 月確定，並與(一)案件
    接續執行，於95年9 月22日縮短刑期假釋付保護管束出監，
    迄96年4 月25日假釋期滿，其假釋未經撤銷，以執行完畢論
    。詎仍不知悔改，竟基於施用第一級毒品海洛因及第二級毒
    品甲基安非他命之犯意，於97年11月26日10時許，在雲林縣
    口湖鄉○○段715 地號之鐵皮屋內，以將第一級毒品海洛因
    及第二級毒品甲基安非他命置於玻璃內燒烤食煙霧之方式，
    同時施用海洛因及甲基安非他命1 次。嗣因甲○○另涉竊盜
    罪嫌經警查獲，並於97年11月26日18時許經其同意採集尿液
    送驗，檢驗結果呈嗎啡及甲基安非他命陽性反應，而查悉上
    情。
二、案經雲林縣警察局北港分局報告臺灣雲林地方法院檢察署檢
    察官偵查起訴。
    理  由
一、本件係經被告甲○○於準備程序期日為有罪之陳述，而經本
    院合議庭裁定由受命法官獨任以簡式審判程序加以審理，此
    有本院98年3 月26日準備程序筆錄一份附卷足憑，則依據刑
    事訴訟法第273 條之2 、同法第159 條第2 項之規定，不適
    用傳聞法則有關限制證據能力之相關規定，合先敘明。
二、被告甲○○之上開犯罪事實，除有其於警詢、偵訊及本院審
    理時之自白外，尚有下列證據可佐：
    (一)雲林縣警察局北港分局查獲煙毒嫌犯尿液送檢真實姓名對
      照表1 紙（警卷第4 頁）。
    (二)臺灣檢驗科技股份有限公司濫用藥物尿液檢驗報告（報告
      編號：KH2008C0000000號）1 紙（警卷第3 頁）。
    (三)臺灣高等法院被告前案紀錄表1 份。證明：被告有犯罪事
      實欄所載施用毒品案件，經觀察、勒戒及強制戒治紀錄，
      並於觀察、勒戒及強制戒治執行完畢後，5 年內再次施用
      毒品之情形。故此次再犯本件施用毒品罪，已非毒品危害
      防制條例第20條第3 項所定「5 年後再犯」之情形，仍應
      依同條例第10條第1 項、第2 項之規定處罰（最高法院95
      年度第7 次刑事庭會議決定文參照）。
    綜上，本件事證明確，被告犯行堪以認定，應依法論科。
三、論罪科刑：
    (一)查海洛因、甲基安非他命分別係毒品危害防制條例第2 條
      第2 項第1 款、第2 款規定之第一級毒品、第二級毒品。
      是核被告甲○○所為，係犯毒品危害防制條例第10條第1
      項之施用第一級毒品罪與同條第2 項施用第二級毒品罪。
      其因施用第一級毒品海洛因、第二級毒品甲基安非他命而
      非法持有第一級毒品、第二級毒品之低度行為，應為施用
      之高度行為所吸收，不另論罪。又被告以一施用行為，同
      時施用第一級毒品與第二級毒品，而觸犯上開2 罪名，為
      想像競合犯，應依刑法第55條前段規定，從一重之施用第
      一級毒品罪處斷。
    (二)再被告有如犯罪事實欄所載徒刑執行完畢之前科紀錄，有
      卷附臺灣高等法院被告前案紀錄表可按，其於受徒刑之執
      行完畢後，5 年以內故意再犯本件有期徒刑以上之罪，為
      累犯，應依刑法第47條第1 項規定加重其刑。
    (三)爰審酌被告前有過失致死、侵占、違反槍彈藥刀械管制條
      例、麻醉藥品管理條例、肅清煙毒條例、毒品危害防制條
      例、妨害自由、竊盜及贓物前科，有臺灣高等法院被告前
      案紀錄表在卷可考，可見素行不佳，竟仍一再施用海洛因
      及甲基安非他命，顯然先前所受保安處分及刑之執行均未
      收矯治、警惕之效，亦未見悔過自新之意，被告既無確實
      戒毒之決心，已難自拔，自應施以相當之刑罰，以期收教
      化之功能，並協助其戒去毒癮，兼衡被告犯後於本院審理
      時坦承犯行，堪見已有悔意等一切情狀，量處如主文所示
      之刑。
據上論斷，應依刑事訴訟法第299 條第1 項前段、第273 條之1
第1 項，毒品危害防制條例第10條第1 項、第2 項，刑法第11條
前段、第55條、第47條第1 項，判決如主文。
本案經檢察官林豐正到庭執行職務。
中    華    民    國    98    年    4     月    9     日
                  刑事第一庭    法  官 陳美利
以上正本證明與原本無異。
如不服本判決，應於判決送達後10日內向本院提出上訴狀（須附
繕本），並應敘述具體理由；其未敘述上訴理由者，應上訴期屆
滿後20日向本院補提理由書（均須按他造當事人之數附繕本）。
「切勿逕送上級法院 」
                                書記官  王秀如
中    華    民    國    98    年    4     月    9     日
附錄本案論罪科刑法條：
毒品危害防制條例第10條第1 項、第2 項
施用第一級毒品者，處 6 月以上 5 年以下有期徒刑。
施用第二級毒品者，處 3 年以下有期徒刑。


司法院資訊處製作；財團法人民間司法改革基金會備份。
